臺灣臺北地方法院刑事判決　　　　　　　 96年度訴字第747號
公　訴　人　臺灣臺北地方法院檢察署檢察官
被　　　告　乙○○
　　　　　　　　　　　樓
選任辯護人　鄭炎生律師
上列被告因偽造文書等案件，經檢察官提起公訴（96年度偵字第
4513號），被告於準備程序中為有罪之陳述，經本院合議庭裁定
改依簡式審判程序審理，並判決如下：
    主  文
乙○○竊盜，二罪，各處有期徒刑貳月; 又以詐術得財產上不法
之利益，處有期徒刑貳月; 又行使偽造私文書，足以生損害於他
人，處有期徒刑貳月，未扣案之序號000000000000號簽帳單之商
店存根聯上偽造之「ceia pe」簽名壹枚沒收; 又行使偽造私文
書，足以生損害於他人，處有期徒刑貳月，未扣案之序號
00000000 0000號簽帳單之商店存根聯上偽造之「ceia pe」簽名
壹枚沒收;又行使偽造私文書，足以生損害於他人，處有期徒刑
貳月，未扣案之序號000000000000號簽帳單之商店存根聯上偽造
之「ceia pe」簽名壹枚沒收; 又行使偽造私文書，足以生損害
於他人，處有期徒刑貳月，未扣案之序號00000000000號簽帳單
之商店存根聯上偽造之「ceia pe」簽名壹枚沒收; 又行使偽造
私文書，足以生損害於他人，處有期徒刑貳月，未扣案之序號
00000000號簽帳單之商店存根聯上偽造之「ceia pe」簽名壹枚
沒收; 又行使偽造私文書，足以生損害於他人，處有期徒刑貳月
，未扣案之序號00000000號簽帳單之商店存根聯上偽造之「ceia
pe」簽名壹枚沒收; 又行使偽造私文書，足以生損害於他人，處
有期徒刑貳月，未扣案之無交易序號簽帳單之商店存根聯上偽造
之「ceia pe」簽名壹枚沒收; 應執行有期徒刑拾月，未扣案之
序號000000 000000號、序號00000000000號、序號000000000000
、序號00000 000000、序號00000000、序號00000000號及無序號
之簽帳單之商店存根聯上偽造之「ceia pe」簽名共柒枚均沒收
。緩刑參年。
    事  實
一、乙○○前無前科。於民國96年1月25日10許，在其位於臺北
    市大安區○○○○段77號中心診所工作時，見其同事甲○○
    忙於工作之際，認有可乘之機，竟意圖為自己不法之所有，
    竊取甲○○所有之上海商業儲蓄銀行信用卡1枚（卡號:0000
    000000000000號）得手。隨即另基於意圖為自己不法之利益
    ，於96年1月25日11時4分許，透過電話語音方式，以甲○○
    之上開信用卡支付其大眾電信費用新臺幣（下同）8862元，
    而獲得免除其個人電信費用之不法利益。
二、乙○○於96年2月6日10時許，在上址見另一名同事丙○○亦
    忙於工作，而再行起意為自己不法所有之意圖，竊取丙○○
    所有之皮夾1只（內裝有現金700元、信用卡8枚、手機1支、
    百視達儲值卡、國民身分證、駕駛執照及健康保險卡等物）
    得手。竟復各基於行偽造文書之犯意，而分別於如附表所示
    時、地，分別持其所竊得自丙○○皮夾之如附表所示之信用
    卡，向如附表所示之特約商店之不知情店員刷卡購物，並在
    如附表所示特約商店店員所交付之信用卡簽帳單之商店存根
    聯簽名欄各偽造「ceia pe」（聲請簡易判決處刑書誤載為
    「cia pe」）之簽名1枚後，再將該紙簽帳單商店存根聯交
    付予該職員而行使之，使各該商店職員誤信持卡人乙○○即
    為信用卡之合法持卡人而允其消費，並如數交付商品，足以
    生損害於如附表所示各特約商店、丙○○及聯合信用卡中心
    、如附表所示各銀行關於信用卡業務管理之正確性。嗣因銀
    行通知丙○○及甲○○後，始悉上情。
二、案經臺北市政府警察局大安分局報告臺灣臺北地方法院檢察
    署檢察官偵查後聲請簡易判決處刑，本院受理後改依通常程
    序審理。
    理  由
壹、程序事項:
    本件被告乙○○所犯行使偽造文書、詐欺取財等罪，均係非
    死刑、無期徒刑、最輕本刑3 年以上有期徒刑之罪，亦非高
    等法院管轄之第一審案件，其於本院準備程序進行中，就被
    訴事實為有罪之陳述，經法官告知簡式審判之旨，並聽取檢
    察官、被告之意見後，本院合議庭裁定由受命法官獨任進行
    簡式審判程序，合先敘明。
貳、實體事項:
一、上揭犯罪事實，業據被告乙○○於本院行準備程序及審理時
    坦承不諱，核與被害人丙○○、甲○○分別於警詢及偵查中
    之證述相符（參偵字第4513號卷第14-15頁、17頁、61-62頁
    ），並有丙○○所出具之物品發還領據（參同上偵卷第26頁
    ，內載被害人丙○○領回其失竊之健保卡、百視達儲值卡各
    1張及手機1支等物）、搜索扣押筆錄暨扣押物品清單（參同
    上偵卷第20-25頁，內載在被告位於台北市○○區○○街5巷
    8號5樓居所起出其以竊得之信用卡購得之衣服2件、canon數
    位相機1台、皮包1個、被害人丙○○失竊之健保卡、百視達
    儲值卡各1張及手機1支等物）、財團法人聯合信用卡處理中
    心96年3月22日（96）聯卡會計字第09606000090號函暨所付
    之上海商業儲蓄銀行所出具之交易明細表（內載以竊自被害
    人甲○○所有之信用卡盜刷1筆之紀錄）、台新銀行信用卡
    冒用明細表（內載以竊自被害人丙○○之信用卡盜刷2筆之
    紀錄）、聯邦銀行信用卡風險管制科信用卡盜刷明細（內載
    以竊自被害人丙○○之信用卡盜刷1筆之紀錄）、美商花旗
    銀行客戶交易明細表（內載以竊自被害人丙○○之信用卡盜
    刷2筆之紀錄）（以上參同上偵卷第52-57頁）、香港商香港
    上海匯豐銀行96年4月12日（96）港匯銀卡字第07138號函暨
    所附之交易明細表、簽帳單2紙（參同上偵卷第70-74頁）、
    簽帳單5張（參同上偵卷第79-81、84、87頁）在卷可稽。此
    外，並有被告持卡盜刷購得之衣服2件、canon數位相機1台
    、皮包1個扣案可資佐證。足見被告前開出於任意性之自白
    核與事實相符，而可採信。是本件事證明確，被告前開犯行
    已堪認定，應予依法論科。
二、論罪科刑理由:
  (一)被告先後於96年1月25日及96年2月6日竊取被害人甲○○及
    丙○○二人之上開財物，核其所為均係犯刑法第320條第1項
    之竊盜罪。
  (二)被告以竊自甲○○之上海商業儲蓄銀行所核發之信用卡，透
    過電話語音方式，盜用該信用卡支付其大眾電信費用（即附
    表編號1部分），因而免除自己之電信費債務，核其所為係
    犯刑法第339條第2項之詐欺得利罪。
  (三)按文書為表現足以證明法律上權利義務或事實，或足以產生
    法律上權利關係或事實之意思表示；一般持信用卡交易時，
    特約商店人員交付予持卡人簽名之簽帳單，經持卡人簽名後
    ，由持卡人提出交付予特約商店人員，表明持卡人同意依照
    信用卡使用約定，應按所示之全部金額付款之意，是該等簽
    帳單係屬刑法第210條之私文書。被告分別偽冒被害人丙○○之名義，簽署簽帳單消費，自足以生損害於如附表所示各
    特約商店、丙○○及聯合信用卡中心、如附表所示各銀行關
    於信用卡業務管理之正確性。是核被告所為之如附表編號2-
    8等7次犯行，各係犯刑法第216條、第210條之行使偽造私文
    書罪、第339條第1項之詐欺取財罪。被告各次偽造「ceia
    pe」之署押均屬各次偽造私文書之階段行為，而其各次偽造
    私文書之低度行為，應為各次行使偽造私文書之高度行為所
    吸收，均不另論罪。被告每次持上揭信用卡盜刷時，亦即被
    告前開每次所犯之行使偽造私文書、詐欺取財等罪之實行行
    為，客觀上已有局部之重合，且其等行為之重合時點，依社
    會一般通念，均係在該等行為之著手階段，自可認被告前開
    所為，係基於同一犯罪故意，而實行一個犯罪行為，核均屬
    一行為觸犯行使偽造私文書、詐欺取財等罪名，而均為想像
    競合犯，均應依刑法第55條之規定，分別從一重以行使偽造
    私文書罪處斷。
  (四)被告所為2次竊盜、1次詐欺得利及7次行使偽造私文書罪間
    ，均犯意個別，應予分論併罰。
  (五)爰審酌被告一時失慮而犯罪，犯後承認罪行，惡性不深，素
    行尚佳（有臺灣高等法院被告前案紀錄表份在卷可查）及實
    際詐得之不法所得非鉅等一切情狀，本院認公訴人具體求處
    各罪為有期徒刑2 月，合併定應執行有期徒刑10月，尚屬適
    當，分別量處如主文所示之刑，並定其應執行刑。又查被告
    前未曾受有期徒刑以上刑之宣告，有臺灣高等法院被告全國
    前案紀錄表可按，其因一時失慮而犯刑章，且已分別償還其
    所盜刷之金額，並獲得被害人甲○○、丙○○之諒解，此有
    被告與被害人二人之和解書2份，及大眾電信公司電信服務
    費收執聯、美商花旗銀行還款聲明書、自動櫃員機交易明細
    表、台新銀行與被告之和解書及存入憑條、聯邦銀行繳款證
    明書、香港商香港上海匯豐銀行清償證明、郵政劃撥儲金存
    款收據可資佐證，其經此偵審及刑之宣告後，當能知所警惕
    ，信無再犯之虞，本院認為前開宣告之刑，以暫不執行為適
    當，併宣告緩刑三年，用啟自新。末查，被告於如附表編號
    2-8所示簽帳單之商店存根聯上偽造之「ceia pe」署押各1
    枚，合計共7枚（交易序號詳如附表），均為偽造之署押，
    不問屬於犯人於否，均應依刑法第219條規定宣告沒收。
據上論斷，應依刑事訴訟法第452條、第273條之1第1項、第299
條第1項前段，刑法第216條、第210條、第320條第1項、第339條
第1項、第2項、第55條、第51條第5款、第9款、第10款第74條第
1項第1款、第219條，刑法施行法第1條之1，判決如主文。
本案經檢察官陳焜昇到庭執行職務
中　　華　　民　　國　　96　　年　　7 　　月　　13　　日
　　　　　　　　　刑事第四庭    法　官　李桂英
上正本證明與原本無異。
如不服本判決，應於判決送達後10日內，向本院提出上訴狀。
　　　　　　　　　　　　　　　　書記官　黃鈴容
中　　華　　民　　國　　96　　年　　7 　　月　　13　　日
附錄本案論罪科刑法條全文：
刑法第216條、第320條第1項、第339條第1項、第2項:
刑法第216條
（行使偽造變造或登載不實之文書罪）
行使第 210 條至第 215 條之文書者，依偽造、變造文書或登載
不實事項或使登載不實事項之規定處斷。
刑法第320條第1項
意圖為自己或第三人不法之所有，而竊取他人之動產者，為竊盜
罪，處 5 年以下有期徒刑、拘役或 5 百元以下罰金。
刑法第339條
（普通詐欺罪）
意圖為自己或第三人不法之所有，以詐術使人將本人或第三人之
物交付者，處5年以下有期徒刑、拘役或科或併科1千元以下罰金
。
以前項方法得財產上不法之利益或使第三人得之者，亦同。
前二項之未遂犯罰之。
附表：
┌─┬──────┬────────┬────────┬────────┬─────┐
│編│特約商店    │    時  間      │  地    點      │盜刷之信用卡卡號│ 金   額  │
│號│            │                │                │                │單位新臺幣│
├─┼──────┼────────┼────────┼────────┼─────┤
│1 │ 大眾電信   │96年01月25日    │臺北市○○○路1 │上海商業儲蓄銀行│8,862元   │
│  │            │上午11時04分    │段80號3樓       │000000000000000 │          │
│  │            │                │                │8號（被害人：倪 │          │
│  │            │                │                │慈妤）          │          │
├─┼──────┼────────┼────────┼────────┼─────┤
│2 │ 妮可兒服飾 │96年02月06日    │臺北市○○路○段 │台新銀行00000000│1,800元   │
│  │            │上午11時53分    │155巷1樓        │00000000號（以下│          │
│  │            │                │                │均為被害人：蔡佳│          │
│  │            │                │                │霈）            │          │
│  │            │                │                │交易序號:0000000│          │
│  │            │                │                │00261號         │          │
├─┼──────┼────────┼────────┼────────┼─────┤
│3 │ 雙響炮     │96年02月06日    │臺北市○○路○段 │卡號同上        │21,000元  │
│  │            │中午12時11分    │120號           │交易序號:0000000│          │
│  │            │                │                │00064號         │          │
├─┼──────┼────────┼────────┼────────┼─────┤
│4 │ 全國電子   │96年02月06日    │臺北市○○路○段 │聯邦商業銀行5179│15,699元  │
│  │ 八德門市   │中午12時29分    │103號           │000000000000號  │          │
│  │            │                │                │交易序號:0000000│          │
│  │            │                │                │00133號         │          │
├─┼──────┼────────┼────────┼────────┼─────┤
│5 │帝伊科技    │96年02月07日    │臺北市○○○路36│美商花旗銀行5433│13,230元  │
│  │            │下午02時22分    │之37號          │000000000000號  │          │
│  │            │                │                │交易序號:0000000│          │
│  │            │                │                │8819號          │          │
├─┼──────┼────────┼────────┼────────┼─────┤
│6 │保東有限公司│96年02月07日    │臺北市○○路○段 │卡號同上        │10,815元  │
│  │            │下午01時17分    │63號            │交易序號:0000000│          │
│  │            │                │                │3號             │          │
├─┼──────┼────────┼────────┼────────┼─────┤
│7 │保東有限公司│96年02月06日    │臺北市○○路○段 │香港商香港上海匯│3,100元   │
│  │            │下午01時25分    │63號            │豐銀行卡號543941│          │
│  │            │                │                │0000000000號    │          │
│  │            │                │                │交易序號:0000000│          │
│  │            │                │                │4               │          │
├─┼──────┼────────┼────────┼────────┼─────┤
│8 │仙人掌百貨  │96年02月06日    │ 臺北市         │卡號同上        │4,910元   │
│  │            │下午03時31分    │                │交易序號:無記載 │          │
└─┴──────┴────────┴────────┴────────┴─────┘
